臺灣桃園地方法院民事小額判決
111年度勞小字第7號
原      告  陳妍陵  
被      告  雙和運動事業股份有限公司

法定代理人  李順發  


上列當事人間請求給付薪資事件，本院於民國111年3月22日言詞
辯論終結，判決如下：
    主      文
一、被告應給付原告新臺幣48,050元及自民國111年1月23日起至
    清償日止，按週年利率5%計算之利息。
二、訴訟費用新臺幣1,000元由被告負擔。
三、本判決第一項得假執行，但被告如以新臺幣48,050元為原告
    預供擔保，得免為假執行。
　　事實及理由
壹、程序方面：
　　按訴狀送達後，原告不得將原訴變更或追加他訴，但擴張或
    減縮應受判決事項之聲明者，不在此限，民事訴訟法第255
    條第1項第3款定有明文。查，本件原告原起訴聲明為：被告
    應給付原告新台幣（下同）48,950元及自起訴狀繕本送達翌
    日起至清償日止，按週年利率5%計算之利息。嗣原告於民國
    111年2月22日本院訊問期日將其聲明變更為：被告應給付原
    告48,050元，及自起訴狀繕本送達翌日起至清償日止，按週
    年利率5%計算之利息。經查，原告所為之變更，核屬基於同
    一事實而減縮應受判決事項之聲明，依前揭規定，應予准許
    。　　
貳、實體方面：　
一、原告主張：原告於被告公司擔任兼職員工，然被告公司於11
    0年4月起即未按時給付工資，110年尚積欠如附表所示之工
    資，合計共48,050元，原告屢次催討，被告均置之不理。為
    此，爰依法提起本件訴訟，並聲明：如前開變更後聲明所示
    。
二、被告未於言詞辯論期日到場爭執，亦未提出書狀作何聲明或
    陳述。
三、原告主張前揭事實業據提出與其所述相符之桃園市勞資爭議
    調解處理協會勞資爭議調解紀錄、打卡紀錄、月薪表、勞工
    保險被保險人投保資料表等件為證（勞專調卷第5頁至第9頁
    、第49頁至第51頁），本院並依職權調取原告之勞保紀錄（
    見勞專調卷第13至第34頁），足認原告於107年12月11日起
    即為被告之員工，且被告經合法通知，既未於言詞辯論期日
    到場，復未提出任何書狀以供本院審酌，依民事訴訟法第28
    0 條第3 項前段準用同條第1 項前段之規定，即應視同自認
    原告之上開主張，是原告前揭主張之事實，堪信為真實，是
    原告請求被告給付如附表所示之工資合計共48,050元，應屬
    有據，應予准許。　　
四、末按給付無確定期限者，債務人於債權人得請求給付時，經
    其催告而未為給付，自受催告時起，負遲延責任。其經債權
    人起訴而送達訴狀，或依督促程序送達支付命令，或為其他
    相類之行為者，與催告有同一之效力；遲延之債務，以支付
    金錢為標的者，債權人得請求依法定利率計算之遲延利息；
    應付利息之債務，其利率未經約定，亦無法律可據者，週年
    利率為5%，民法第229條第2項、第233條第1項前段及第203 
    條分別定有明文。查本件起訴狀繕本係於111年1月22日送達
    被告公司及法定代理人住所，有本院送達證書2紙在卷可稽
    （見勞專調卷第57頁至第59頁），則原告請求被告給付自起
    訴狀繕本送達翌日即111年1月23日起至清償日止之法定遲延
    利息，應予准許。
五、本判決係法院就勞工之請求為被告即雇主敗訴之判決，依勞
    動事件法第44條第1項規定，應依職權宣告假執行，並依同
    條第2項規定，酌定相當擔保金額同時宣告被告預供擔保後
    得免為假執行。
六、依民事訴訟法第78條，勞動事件法第44條第1項、第2項，判
    決如主文。　
中　　華　　民　　國　　111 　年　　4 　　月　　12　　日
                  勞動法庭    法　官　游璧庄
附  表
月份 時薪 工作時數 小計 110年4月 170 95 16150 110年5月 170 50  8500 110年9月 180 90 16200 110年10月 180 40  7200 共計   48050 
單位：新臺幣　　　　　　　　　
正本係照原本作成。
如對本判決上訴，須於判決送達後二十日內向本院提出上訴狀。
如委任律師提起上訴者，應一併繳納上訴審裁判費。
中　　華　　民　　國　　111 　年　　4 　　月　　13　　日
                              書記官  張琬青